臺灣高等法院刑事裁定
109年度抗字第1211號
抗  告  人  
即  受刑人  常孟豪


上列抗告人即受刑人因聲請撤銷緩刑案件，不服臺灣士林地方法
院中華民國109年6月30日裁定（109年度撤緩字第68號），提起
抗告，本院裁定如下：
    主  文
抗告駁回。
    理  由
一、原裁定意旨略以：抗告人即受刑人常孟豪（下稱受刑人）因
    於民國107年1月底某日犯幫助詐欺罪，經臺灣新北地方法院
    於107年12月22日以107年度審簡字第1517號判處拘役50日，
    如易科罰金，以新臺幣1千元折1日，緩刑2年，並應依判決
    附表所載向被害人支付損害賠償，於108年1月28日確定（下
    稱甲案），緩刑期間應自108年1月28日至110年1月27日。又
    受刑人於緩刑期內即108年1月30日另犯侮辱公務員及傷害等
    案件，經臺灣士林地方法方於109年3月12日以108年度簡上
    字第179號判處拘役20日、拘役50日，應執行拘役65日，於1
    09年3月12日確定（下稱乙案）。受刑人另於緩刑期內即108
    年12月6日更犯公共危險罪案件，經臺灣臺北地方法院於109
    年2月13日以109年度交簡字第109號判處有期徒刑2月，於10
    9年3月13日確定（下稱丙案），顯見受刑人確有於甲案緩刑
    期內因故意犯他罪，而在緩刑期內受6月以下有期徒刑、拘
    役之宣告確定，業已合致刑法第75條之1第1項第2款之撤銷
    緩刑事由。查受刑人因甲案歷經偵審程序後，雖獲緩刑之宣
    告，詎仍未知悔悟警惕，罔顧於緩刑期內應循法蹈矩之誡命
    要求，竟於甲案緩刑期內，又因故意另犯上述乙案、丙案，
    顯非偶蹈法網，而受刑人經宣告緩刑所犯之甲案，與於緩刑
    期內所犯之乙案、丙案，犯罪侵害法益雖有不同，但受刑人
    所犯乙案行為日距甲案判決確定日相隔僅不過數日，丙案行
    為日距甲案判決確定日相隔約10月餘，顯示受刑人係一再犯
    罪，主觀犯意所顯現之惡性與反社會性及違反法規範之情節
    重大，除足認受刑人漠視法紀並無悔悟之心，恪遵法令與自
    我約束之能力顯有不足外，亦可認受刑人之法紀觀念顯未因
    甲案刑罰之科處而矯正，甲案為促使惡性輕微之偶發犯、初
    犯改過自新而為緩刑之宣告，已難收其預期效果，故確有應
    執行刑罰以收懲戒之必要。再受刑人於甲案緩刑期間所犯上
    開乙案、丙案，分別經判處得易科罰金之拘役65日、有期徒
    刑2月確定，固非屬重刑，惟與甲案所處拘役50日相較，核
    屬相當輕重之刑，且撤銷緩刑後，甲案拘役50日仍有刑法第
    41條第1項易科罰金規定之適用餘地，非必然入監執行，衡
    酌比例原則，亦無輕重失當之情形；且檢察官亦已於乙、丙
    案判決確定後6月以內向原審聲請撤銷受刑人甲案緩刑之宣
    告，是本件聲請於法有據，爰依刑法第75條之1第1項第2款
    之規定，撤銷上開緩刑之宣告等語。
二、抗告意旨略以：其所犯公然侮辱罪及傷害罪已賠完錢，且只
    因被攔查情緒激動而口出不好聽的話，並未傷害警察。其真
    的知道該再犯案，且小孩剛出生，需要陪伴及金錢，請求給
    予機會，不要撤銷緩刑云云。
三、按刑法第75條之1第1項規定：「受緩刑之宣告而有下列情形
    之一，足認原宣告之緩刑難收其預期效果，而有執行刑罰之
    必要者，得撤銷其宣告：一、緩刑前因故意犯他罪，而在緩
    刑期內受六月以下有期徒刑、拘役或罰金之宣告確定者。二
    、緩刑期內因故意犯他罪，而在緩刑期內受六月以下有期徒
    刑、拘役或罰金之宣告確定者。…。」是檢察官依刑法第75
    條之1第1項規定聲請撤銷緩刑，除須符合該條各款之要件外
    ，本條並採裁量撤銷主義，賦予法院撤銷與否之權限，特於
    第1項規定實質要件為「足認原宣告之緩刑難收其預期效果
    ，而有執行刑罰之必要」，供作審認之標準。亦即於上揭「
    得」撤銷緩刑之情形，法官應依職權本於合目的性之裁量，
    妥適審酌受刑人所犯前後數罪間，關於法益侵害之性質、再
    犯之原因、違反法規範之情節是否重大、受刑人主觀犯意所
    顯現之惡性及其反社會性等情，是否已使前案原為促使惡性
    輕微之被告或偶發犯、初犯改過自新而宣告之緩刑，已難收
    其預期之效果，而確有執行刑罰之必要，並就具體個案情形
    ，衡酌原宣告之緩刑是否難收其預期之效果，而確有執行刑
    罰之必要，資以決定該緩刑宣告是否應予撤銷。
四、經查：　　
　㈠受刑人前述所犯甲案，於108年1月28日確定，緩刑期間應自1
    08年1月28日至110年1月27日。又所犯乙案、丙案均在緩刑
    期間內所犯，分別於109年3月12、13日確定等情，有上開各
    案判決書及本院被告前案紀錄表在卷可稽，而有緩刑期內故
    意犯他罪，而在緩刑期內受有期徒刑、拘役之宣告確定之情
    形，合於刑法第75條之1第1項第2款之規定。
  ㈡本院衡諸受刑人於本案確定後不過2日，即故意犯侮辱公務員
    罪及傷害罪，復經過10個月餘，再犯公共危險罪，足見其法
    治觀念淡薄，並未因前案偵審程序獲緩刑宣告而知所警惕，
    生珍惜、反省之心。其無視於緩刑期內應遵守法紀之誡命要
    求，竟再犯侮辱公務員罪、傷害罪及公共危險罪，顯非偶誤
    觸法網，亦足認守法意識薄弱，蔑視刑罰矯治之法效，難認
    有因前案受緩刑宣告之寬典而深切悔悟，已足認受刑人一再
    觸法，違反之情節可認重大，前案緩刑宣告已難收其預期效
    果，而有執行刑罰之必要。從而，原審以檢察官之聲請與刑
    法第75條之1第1項第2款規定相符，檢察官之聲請為有理由
    ，而裁定撤銷前案緩刑之宣告，經核於法並無違誤。至受刑
    人以小孩剛出生需要陪伴及金錢為由，請求撤銷原裁定，請
    求撤銷原裁定云云，惟該事由難認可正當化其再犯之原因，
    亦核與前案緩刑宣告應否撤銷之法律上判斷無涉，自非有理
    。
五、綜據上述，受刑人於前案（幫助詐欺罪）緩刑期內故意再犯
    之後案（侮辱公務員罪、傷害罪、公共危險罪），而在緩刑
    期內受有期徒刑之宣告確定，確已足認原宣告之緩刑難收其
    預期效果，而有執行刑罰之必要，合於刑法第75條之1第1項
    第2款規定得撤銷其緩刑宣告之要件。從而，原審依檢察官
    之聲請，撤銷受刑人前案緩刑之宣告，並無不合。抗告意旨
    猶執前詞，徒憑己見，任意指摘原裁定違法，為無理由，應
    予駁回。
據上論斷，應依刑事訴訟法第412條，裁定如主文。　　
中　　華　　民　　國　　109 　年　　7 　　月　　30　　日
                  刑事第七庭  審判長法　官  孫惠琳
                                    法　官  戴嘉清
                                    法　官  張育彰
以上正本證明與原本無異。
不得再抗告。
                                    書記官  林蔚菁
中　　華　　民　　國　　109 　年　　7 　　月　　30　　日